Minutes et répertoires du notaire Claude BOUCOT, 4 août 1614 - 16 décembre 1648 (étude VI)
Archives nationales
- Minutes de Claude BOUCOT, août 1614 - 28 juin 1655; MC/ET/VI/183 - MC/ET/VI/271
  - Minutes. 1633, janvier - 1633, juin, janvier 1633 - juin 1633; MC/ET/VI/214; registre
    - Contrat de mariage entre Jacques Le Febvre, maître gainier, demeurant rue de la Coutellerie, fils de défunt Oudin Le Febvre, maître bourrelier au faubourg Saint-Marcel, et de Marguerite de La Place, et Anne Poisleux, fille de Jean Poisleux, maître gainier, demeurant rue de la Coutellerie, et d
      Documents du Minutier central concernant l'histoire de la musique (1600-1650), par Madeleine Jurgens, tome I [études I à X, 1763 actes], Paris, Archives nationales, 1967, p. 176 (instrument de recherche imprimé dématérialisé, certaines notices sont plus détaillées dans la version intégrale accessible en ligne par la rubrique 'Autres instruments de recherche', voir contexte dans le Plan d’orientation général - Notaires de Paris, guides thématiques du Minutier).
      Le Febvre, Jacques
    - Inventaire après décès de Brice Valois, avocat en parlement, dressé à la requête de Marguerite Bertrand, (1) sa veuve, en présence de David Bertrand, ciseleur et graveur du roi, oncle et tuteur de Marie, Charles, Jeanne, Jacques et Marguerite Valois, enfants mineurs du défunt et de ladite Bertrand, en leur maison rue Saint-Jean-de-Beauvais., 30 mai 1633; MC/ET/VI/214; 4 folios.
      (1) Marguerite Bertrand, comme on le constate par l'acte précédent, conclut un contrat pour son second mariage, avant d'avoir fait procéder à l'inventaire après décès de son premier mari.
      Documents du Minutier central concernant les peintres, sculpteurs et graveurs au XVIIe siècle (1600-1650) [études I à X, 1955 actes], par Marie-Antoinette Fleury, tome I, Paris, S.E.V.P.E.N, 1969, p. 40 (instrument de recherche imprimé dématérialisé, certaines notices sont plus détaillées dans la version intégrale accessible en ligne par la rubrique 'Autres instruments de recherche', voir contexte dans le Plan d’orientation général - Notaires de Paris, guides thématiques du Minutier).
      inventaire après décès; Jean-de-Beauvais (rue); Bertrand, David; Bertrand, Marguerite; Valois, Brice; Valois, Charles; Valois, Jacques; Valois, Jeanne; Valois, Marguerite; Valois, Marie; avocat au parlement (Ancien Régime); décorateur; graveur
    - Quittance donnée par Philippe et Gui Folleville, demeurant respectivement à Flexanville (1) près Montfort-l'Amaury, et à Houdan, logés au Coq, sur le quai de la Mégisserie, en leur nom et au nom de Pierre Folleville, leur frère, à Pierre Pitten, sieur de Pampoul, d'une somme de 1.200 livres sur la somme de 2.900 livres qu'il leur doit encore pour partie du prix de la seigneurie de Pampoul., 4 juin 1633 - 1er avril 1634; MC/ET/VI/214
      - 1634, 1er avril. - Quittance de la somme de 2.900 livres..
      Compléments de description: (1) Flexanville, cant. Montfort-l'Amaury, arr. Rambouillet, Seine-et-Oise.
      Précisions sur les lieux: Paris--Mégisserie (quai de la, maison du Coq)
      Documents du Minutier central concernant les peintres, sculpteurs et graveurs au XVIIe siècle (1600-1650) [études I à X, 1955 actes], par Marie-Antoinette Fleury, tome I, Paris, S.E.V.P.E.N, 1969, p. 567 (instrument de recherche imprimé dématérialisé, certaines notices sont plus détaillées dans la version intégrale accessible en ligne par la rubrique 'Autres instruments de recherche', voir contexte dans le Plan d’orientation général - Notaires de Paris, guides thématiques du Minutier).
      quittance; Flexanville (Yvelines); Houdan (Yvelines); Coq (enseigne du); Mégisserie (quai de la); Folleville, Gui; Folleville, Philippe; Folleville, Pierre; Pitten, Pierre
    - Contrat d'apprentissage pour quatre ans, au profit de Denis Mené, âgé de dix-neuf ans, entre Antoine Mené, bourgeois de Paris, demeurant rue Saint-Jacques, son père, et Michel Lasne graveur des signatures et graveurs du roy, moyennant la somme de 150 livres, dont 75 livres payées comptant., 6 juin 1633; MC/ET/VI/214
      L'apprenti sera nourri et logé chez son maître.
      contrat d'apprentissage; Saint-Jacques (rue); Lasne, Michel; Mené, Antoine; Mené, Denis; graveur
    - Procuration donnée par Jean Quesnay, Marie de Martigny, Michel Lasne et Madeleine de Martigny, à Nicolas Boutillier, marchand boursier, bourgeois de Caen, pour le recouvrement des créances de la succession de Pierre Des Rues., 18 juin 1633; MC/ET/VI/214
      Documents du Minutier central concernant les peintres, sculpteurs et graveurs au XVIIe siècle (1600-1650) [études I à X, 1955 actes], par Marie-Antoinette Fleury, tome I, Paris, S.E.V.P.E.N, 1969, p. 369 (instrument de recherche imprimé dématérialisé, certaines notices sont plus détaillées dans la version intégrale accessible en ligne par la rubrique 'Autres instruments de recherche', voir contexte dans le Plan d’orientation général - Notaires de Paris, guides thématiques du Minutier).
      procuration; Caen (Calvados); Boutillier, Nicolas; Des Rues, Pierre; Lasne; Martigny, Madeleine de; Martigny, Marie de; Quesnay, Jean; maroquinier
  - Minutes. 1633, juillet - 1633, décembre, juillet 1633 - décembre 1633; MC/ET/VI/215; registre
    - Rétrocession par Jean Pitten, marchand orfèvre et bourgeois de Paris, demeurant quai de la Mégisserie, à Melchior Tavernier, de deux rentes à lui transportées, moyennant la somme de 6 755 livres 2 sols 5 deniers., 22 avril 1633; MC/ET/VI/215
      cession; transport de droits; Mégisserie (quai de la); Pitten, Jean; Tavernier, Melchior (1594-1665); orfèvre
    - Bail par Nicolas Guyart, marchand, bourgeois de Paris, demeurant rue Saint-Dominique, pour quatre années, à Jean Belin, maître joueur d'instruments, demeurant rue Traversière, paroisse Saint-Étienne-du-Mont, d'une maison sise en ladite rue où le preneur demeure déjà, moyennant 120 livres de loyer annuel., 11 juillet 1633; MC/ET/VI/215
      Documents du Minutier central concernant l'histoire de la musique (1600-1650), par Madeleine Jurgens, tome I [études I à X, 1763 actes], Paris, Archives nationales, 1967, p. 485 (instrument de recherche imprimé dématérialisé, certaines notices sont plus détaillées dans la version intégrale accessible en ligne par la rubrique 'Autres instruments de recherche', voir contexte dans le Plan d’orientation général - Notaires de Paris, guides thématiques du Minutier).
      Guyart, Nicolas
    - Contrat de mariage entre Léonard Lhoste, avocat au parlement, et Marguerite Varet, fille de Jean Varet, avocat au parlement, et de défunte Antoinette Haultdesens, fille de Laurent Haultdesens, notaire au Châtelet., 17 juillet 1633; MC/ET/VI/215
      contrat de mariage; Barre-du-Bec (rue); Haultdesens, Antoinette; Haultdesens, Laurent; Lhoste, Léonard; Varet, Jean; Varet, Marguerite; avocat au parlement (Ancien Régime); notaire
    - LESCOT (Jean) Commis des messagers ordinaires d'Orléans à Paris demeurant à Orléans paroisse de Saint-Germain à présent logé à Paris au bureau des messages, aux carreaux, rue de la Hachette paroisse Saint-Séverin § Transaction d'héritage, 19 septembre 1633; MC/ET/VI/215
      accord; Lescot, Jean
    - Obligation par Jean George, maître facteur d'instruments de musique, demeurant rue de la Vieille-Bouclerie, à Balthasard du Plessis, écuyer, sieur de la Saulsaye et de Germainville, de la somme de 60 livres pour la vente de deux luths, remboursable avant le 15 février 1634., 20 décembre 1633; MC/ET/VI/215
      George, Jean
  - Minutes. 1634, janvier - 1634, juin, janvier 1634 - juin 1634; MC/ET/VI/216; registre
    Manque(s) constaté(s) dans cet article:
    Les mois de juillet à décembre 1634 manquent.
    - Déclaration par Marie Hovalet, femme de Georges Beurrey, notaire au Châtelet de Paris., 11 janvier 1634; MC/ET/VI/216
      déclaration; Beurrey, Georges; Hovalet, Marie; notaire
    - SAULECQUE (famille) libraires, imprimeurs, fondeurs de lettres § Importante transaction, 28 janvier 1634; MC/ET/VI/216
      accord; Saulecque, famille
    - Quittance par Philippe Folleville, laboureur, demeurant à Flexanville près de Montfort-l'Amaury, Pierre Folleville, marchand laboureur, demeurant à Gressé (1) près Houdan, et Gui Folleville, marchand à Houdan, logés à Paris en la maison du 'Coq', sur le quai de la Mégisserie, frères et héritiers de Geneviève Desgroys, leur mère, à Pierre Pitten, sieur de Pampoul, maître peintre, bourgeois de Paris, d'une somme de 2.900 livres et d'une autre de 388 livres, pour deux ans d'intérêt à payer sur la vente de la terre de Pampoul., 1er avril 1634; MC/ET/VI/216
      Compléments de description: (1) Gressey, cant. Houdan, arr. Mantes, Seine-et-Oise..
      quittance; Flexanville (Yvelines); Coq (enseigne du); Mégisserie (quai de la); Septeuil (Yvelines); Desgroys, Geneviève; Folleville, Gui; Folleville, Philippe; Folleville, Pierre; Pitten, Pierre; agriculteur; commerçant; peintre
    - Contrat de mariage entre maître Pierre Chevallier, procureur en la cour de parlement, demeurant rue Pierre Sarrazin, paroisse Saint-Benoît, d'une part, et Geneviève Rebours, veuve, demeurant parvis Notre Dame, paroisse Saint-Christophe, veuve de J. Buron, bourgeois de Paris, maître architecte, fille de Isaïe Rebours, bourgeois de Paris, marchand, et de Jeanne Dieu, d'autre part., 2 avril 1634; MC/ET/VI/216
      Les parents de la future (cités comme témoins).
      Mariages à Paris de 1570 à 1635 (4550 actes), relevés effectués sous la dir. de Roland Mousnier, v. 1960-1976 (voir contexte dans le Plan d’orientation général - Notaires de Paris, guides thématiques du Minutier).
      contrat de mariage; Notre-Dame (parvis); Pierre-Sarrazin (rue); Buron, J.; Chevallier, Pierre; Dieu, Jeanne; Rebours, Geneviève; Rebours, Isaïe; architecte; commerçant; procureur de justice (Ancien Régime)
    - Contrat de mariage entre Messire Charles de L'Ospital, chevalier, baron de Condom, demeurant en son Château de Bièvres, fils de haut et puissant seigneur, Messire Charles de L'Ospital, chevalier, marquis de Choisy, baron de Condom, conseiller du Roi en ses Conseils, demeurant au Château de Bièvres et de haute et puissante dame, dame Renée de Bauvau, décédée, d'une part, et damoiselle Charlotte de Rohan, fille de haut et puissant seigneur, Messire Alexandre de Rohan, chevalier des 2 ordres du Roi, marquis de Marigny, conseiller du Roi en ses Conseils, demeurant rue de la Chanvrerie, d'autre part., 23 avril 1634; MC/ET/VI/216
      La future, fille naturelle..
      Précisions sur les lieux: Bièvres (Essonne)--Château
      contrat de mariage; Bièvres (Essonne); Chanverrerie (rue de la); Bauvau, Renée de; L'Hospital, Charles de (15..-16..); L'Hospital, Charles de (1617?-1697); L'Hôpital: voir aussi L'Hospital; Rohan, Alexandre de (1578-1638); Rohan, Charlotte de (1619?-1703)
    - L'HOSPITAL (Charles de) Chevalier, baron de CORDON, fils de Charles de L'HOSPITAL, chevalier conseiller du Roi en ses conseils, marquis de CHOISY et de défunte Renée de BAUVAU § Mariage de Charles de L'HOSPITAL et de Charlotte de ROHAN, fille naturelle d'Alexandre de ROHAN, 23 avril 1634; MC/ET/VI/216
      contrat de mariage; L'Hospital, Charles de
    - Mise en apprentissage par Antoine Baudin, maître cordonnier, demeurant rue de la Cordonnerie, de Robert Baudin, fils de défunt Robert Baudin, maître cordonnier, pour quatre années et deux mois, chez Noël Alliamet, maître facteur d'instruments de musique, demeurant rue de la Harpe, moyennant 45 livres. Cet apprentissage est destiné à compléter la durée normale de six années commencée le 3 juin 1632 chez Claude Lesclan, maintenant décédé., 27 avril 1634; MC/ET/VI/216
      Documents du Minutier central concernant l'histoire de la musique (1600-1650), par Madeleine Jurgens, tome I [études I à X, 1763 actes], Paris, Archives nationales, 1967, p. 716 (instrument de recherche imprimé dématérialisé, certaines notices sont plus détaillées dans la version intégrale accessible en ligne par la rubrique 'Autres instruments de recherche', voir contexte dans le Plan d’orientation général - Notaires de Paris, guides thématiques du Minutier).
    - Contrat de mariage entre Messire Alexandre de Baillon, chevalier, Seigneur de Forgeu, demeurant près de la Porte Saint-Germain à l'Enseigne l'Arche de Noé, d'une part, et damoiselle Marguerite de Besançon, fille de Messire Charles de Besançon, chevalier, Seigneur de Thimecourt, demeurant rue du Battoir, paroisse Saint-Côme et de dame Marguerite Guesdon, décédée, d'autre part., 29 avril 1634; MC/ET/VI/216
      Le futur à présent logé près de la porte Saint-Germain, enseigne l'Arche de Noé; le père de la future à présent à Paris.
      Précisions sur les lieux: Paris--Saint-Germain (porte, enseigne de l'Arche de Noé); Paris--Saint-Germain (porte, quartier)
      contrat de mariage; Arche de Noé (enseigne de l'); Battoir (rue du); Saint-Germain (porte); Baillon, Alexandre de; Besançon, Charles de; Besançon, Marguerite de; Guesdon, Marguerite
    - Quittance par Noëlle Quinquère, veuve de Nicolas Boucot, marchand bourgeois de Paris, demeurant rue aux Ours, à Jean Mercier, marchand, demeurant à Lagny, fils de Denis Mercier, trompette des gardes du corps du roi, et d'Yvonne Turgis, d'une somme de 98 livres pour rachat de rente., 29 avril 1634; MC/ET/VI/216
      Documents du Minutier central concernant l'histoire de la musique (1600-1650), par Madeleine Jurgens, tome I [études I à X, 1763 actes], Paris, Archives nationales, 1967, p. 621 (instrument de recherche imprimé dématérialisé, certaines notices sont plus détaillées dans la version intégrale accessible en ligne par la rubrique 'Autres instruments de recherche', voir contexte dans le Plan d’orientation général - Notaires de Paris, guides thématiques du Minutier).
    - Contrat de mariage entre Jean Decharmes, bourgeois de Paris, âgé de 26 ans, demeurant rue de la Harpe, paroisse Saint-Hilaire, fils de Guillaume Decharmes, boulanger, demeurant à Langres, d'une part, et Marie Benard, veuve, demeurant rue Saint-Jacques, paroisse Saint-Severin, veuve de Jude Charon, barbier-chirurgien, d'autre part., 14 mai 1634; MC/ET/VI/216
      contrat de mariage; Langres (Haute-Marne); Harpe (rue de la); Saint-Jacques (rue); Benard, Marie; Charon, Jude; Decharmes, Guillaume; Decharmes, Jean; chirurgien; boulanger
    - Contrat de mariage entre honorable homme Jean Dumarest, bourgeois de Paris, marchand fripier, demeurant rue de la Tonnellerie, paroisse Saint-Eustache, fils de Jean Dumarest, bourgeois de Paris, décédé, marchand, et de Louise Gondier, d'une part, et Suzanne Mase, demeurant rue de la Huchette, paroisse Saint-Séverin, fille d'honorable homme Pierre Mase, bourgeois de Paris, marchand fripier, demeurant rue de la Huchette, paroisse Saint-Séverin et de Anne Bonnemin, demeurant rue de la Huchette, paroisse Saint-Séverin, d'autre part., 5 juin 1634; MC/ET/VI/216
      La future habite chez ses parents.
      contrat de mariage; Huchette (rue de la); Tonnellerie (rue de la); Bonnemin, Anne; Dumarest, Jean; Gondier, Louise; Mase, Pierre; Mase, Suzanne; brocanteur; commerçant
    - Contrat de mariage entre maître Martin Cocqueret, âgé de 28 ans, maréchal, demeurant rue Zacharie, paroisse Saint-Séverin, fils de Antoine Cocqueret, décédé, maître maréchal, et de Jacquette Viollin, décédée, d'une part, et Anne Le Pied, demeurant rue du Chat-Qui-Pêche, paroisse Saint-Séverin, fille de Jacques Le Pied, maître tailleur d'habits, demeurant rue du Chat-Qui-Pêche, paroisse Saint-Séverin et de Marie Quoy, demeurant rue du Chat-Qui-Pêche, paroisse Saint-Séverin, d'autre part., 22 juin 1634; MC/ET/VI/216
      contrat de mariage; Chat-qui-Pêche (rue du); Zacharie (rue); Cocqueret, Antoine; Cocqueret, Martin; Le Pied, Anne; Le Pied, Jacques; Quoy, Marie; Viollin, Jacquette; maréchal-ferrant; maréchal-ferrant; tailleur d'habits
  - Minutes. 1635, janvier - 1635, juin, janvier 1635 - juin 1635; MC/ET/VI/217; registre
    - Obligation par Marie de Mareuil, veuve de Clairambault Le Picard, sieur d'Atilly et des Chapelles, à Jean Jasseme, maître joueur de luth, demeurant rue Zacharie, à l'enseigne de la Trinité, de 41 livres 10 sols pour loyer d'une chambre jusqu'au dernier jour de ce mois., 14 mars 1635; MC/ET/VI/217
      Documents du Minutier central concernant l'histoire de la musique (1600-1650), par Madeleine Jurgens, tome I [études I à X, 1763 actes], Paris, Archives nationales, 1967, p. 468 (instrument de recherche imprimé dématérialisé, certaines notices sont plus détaillées dans la version intégrale accessible en ligne par la rubrique 'Autres instruments de recherche', voir contexte dans le Plan d’orientation général - Notaires de Paris, guides thématiques du Minutier).
      Mareuil, Marie de
    - Inventaire des biens de Chrétien Marin, ordinaire de la musique de la chambre du roi, demeurant rue Champfleury, en une chambre dépendant de la maison de M. Malo, dressé en présence de Marguerite Le Breton, à l'occasion de son mariage avec celle-ci., 10 mai 1635; MC/ET/VI/217
      6 feuillets.
      Fol. 1 v°: mobilier, 544 livres; fol. 2 v°: linge, 313 livres; fol. 3: instruments de musique, 200 livres; habits, 640 livres; fol. 3 v°: argent monnayé, 600 livres; papiers.
      (fol. 3): '... deux tuorbes et ung autre petit luth garnys de leurs cordes et estuitz fermant à clef, prisez ensemble... 200 l..
      COTE 1: constitution de 400 livres sur les gabelles, au principal de 1.400 livres, devant de Beauvais et Ogier, le 8 janvier 1629.
      COTE 2: obligation de 800 livres par Françoise Gestard, veuve de Jacques Ducloud, et par Philippe Santeuil, bourgeois de Paris, envers Chrétien Marin, devant Capitain et Charles, le 18 avril 1625.
      COTE 3: obligation par Marie de Caumont, veuve de Pierre de Longueval, gentilhomme ordinaire de la chambre du roi, seigneur de Crécy, d'une somme de 3.200 livres envers Chrétien Marin, devant Ogier et de Beauvais, le 27 février 1631.
      COTE 4: obligation par Daniel Sorin, bourgeois de Paris, et Marie Cannel, sa femme, d'une somme de 1.200 livres, envers Marin Chrétien, devant Ogier et Beçon, le 15 juillet 1634.
      COTE 5: obligation par Nicolas Beçon, élu en l'élection de Paris, d'une somme de 2.400 livres envers Chrétien Marin, devant Ogier et Beçon, le 3 septembre 1634.
      COTE 6: obligation par Claude Aubry, marchand épicier, bourgeois de Paris, demeurant rue de l'Arbre-Sec, et par Élisabeth Bourgeois, sa femme, d'une somme de 2.000 livres envers Chrétien Marin, devant Ogier et de Beaufort, le 12 avril 1635.
      COTE 7: obligation par Catherine Citolle, veuve de Jean de Saint-Yon, d'une somme de 1.300 livres envers Chrétien Marin, devant de Beaufort et Ogier, le 31 janvier 1627.
      COTE 9: obligation de 1.000 livres par Nicole Maçon à Chrétien Marin, devant de Beauvais et Ogier, le 1er janvier 1632.
      COTE 10: obligation par Pierre Le Saulnier, bourgeois de Paris, et autres de 800 livres à Chrétien Marin, devant Lemercier et Ogier, le 19 août 1632.
      COTE 11: obligation par Charles Briçonnet, gentilhomme de Monsieur, frère du roi, de 800 livres à Chrétien Marin, devant de Beaufort et de Beauvais, le 29 avril 1632.
      COTE 12: obligation par Claude de Beaufort, conseiller ordinaire des guerres de 800 livres à Chrétien Marin, devant de Beauvais et Ogier, le 9 avril 1631.
      COTE 13: obligation par Madeleine de Murat, fille majeure, de 800 livres envers Chrétien Marin, devant de Beauvais et de Beaufort, le 25 février 1634.
      COTE 14: obligation par Edme Le Gaingneur, maître horloger, de 600 livres envers Chrétien Marin, devant de Beaufort et Ogier, le 30 août 1631.
      COTE 15: obligation par Charles Dardon, chantre ordinaire de la musique de la chambre du roi, de 500 livres envers Chrétien Marin, devant de Beauvais et Ogier, le 13 avril 1633.
      COTE 16: quatre pièces concernant une obligation de 400 livres (1625).
      COTE 17: obligation par Du Chastellier de 2.000 livres envers Chrétien Marin, sous seing-privé, le 11 septembre 1633.
      Documents du Minutier central concernant l'histoire de la musique (1600-1650), par Madeleine Jurgens, tome I [études I à X, 1763 actes], Paris, Archives nationales, 1967, p. 108 (instrument de recherche imprimé dématérialisé, certaines notices sont plus détaillées dans la version intégrale accessible en ligne par la rubrique 'Autres instruments de recherche', voir contexte dans le Plan d’orientation général - Notaires de Paris, guides thématiques du Minutier).
      Marin, Chrétien
    - Inventaire des biens de Marguerite Le Breton, veuve de Nicolas Quillet, marchand, bourgeois de Paris, demeurant rue Saint-Martin, paroisse Saint-Nicolas-des-Champs, dressé à l'occasion de son remariage avec Chrétien Marin, ordinaire de la musique de la chambre du roi., 11 mai 1635; MC/ET/VI/217
      Documents du Minutier central concernant l'histoire de la musique (1600-1650), par Madeleine Jurgens, tome I [études I à X, 1763 actes], Paris, Archives nationales, 1967, p. 110 (instrument de recherche imprimé dématérialisé, certaines notices sont plus détaillées dans la version intégrale accessible en ligne par la rubrique 'Autres instruments de recherche', voir contexte dans le Plan d’orientation général - Notaires de Paris, guides thématiques du Minutier).
      Le Breton, Marguerite
    - Contrat de mariage entre Chrétien Marin, ordinaire de la musique du roi et de la reine, demeurant rue Saint-Martin, paroisse Saint-Nicolas-des-Champs, et Marguerite Le Breton, veuve de Nicolas Quillet, marchand bourgeois de Paris, demeurant mêmes rue et paroisse. Parmi les témoins du fiancé figurent sa mère, Agnès de Pesse, veuve de Pierre Marin, bourgeois de Paris, et ses amis, Nicolas Gassion, contrôleur général des tailles de Normandie; Paul Auget, surintendant de la musique du roi; Michel de Beauvais et Pierre de Beaufort, notaires au Châtelet. Parmi les témoins de la fiancée figurent sa mère, Marguerite Sanson, veuve de Pierre Le Breton, procureur en Parlement, son beau-frère Gabriel Hardouin de Saint-Jacques, docteur en la faculté de médecine, et son oncle François Bunault, sieur de Fromont, bourgeois de Paris., 18 juin 1635; MC/ET/VI/217
  - Minutes. 1635, juillet - 1635, décembre, juillet 1635 - décembre 1635; MC/ET/VI/218; registre
    - LESCOT (Jean) Marchand à Orleans § Quittance par François Joquet Messager ordinaire d'Orleans a Paris agissant comme procureur de Jean LESCOT, 5 avril 1634; MC/ET/VI/218
      quittance; Lescot, Jean
    - Obligation par Marie de Mareuil, veuve de Clairambault Le Picard, sieur d'Atilly et des Chapelles, demeurant rue Beaubourg, à Jean Jasseme, maître joueur de luth, bourgeois de Paris, de 73 livres pour location d'une chambre et vente d'une pièce d'étamine., 5 juillet 1635; MC/ET/VI/218
    - Contrat de mariage entre Claude Chevalier, procureur au parlement, demeurant rue Pierre-Sarrazin, et Claude Chéron, fille de défunt Antoine Chéron, maître facteur d'instruments de musique, et d'Isabelle de La Groue, demeurant rue Sainte-Avoie. Parmi les témoins de la fiancée figure Jean-Baptiste Chéron, son frère., 5 août 1635; MC/ET/VI/218
      Documents du Minutier central concernant l'histoire de la musique (1600-1650), par Madeleine Jurgens, tome I [études I à X, 1763 actes], Paris, Archives nationales, 1967, p. 731 (instrument de recherche imprimé dématérialisé, certaines notices sont plus détaillées dans la version intégrale accessible en ligne par la rubrique 'Autres instruments de recherche', voir contexte dans le Plan d’orientation général - Notaires de Paris, guides thématiques du Minutier).
      Chevalier, Claude
    - LESCOT (Jacques) Docteur et Professeur du Roi en théologie § Transaction, 25 septembre 1635; MC/ET/VI/218
      accord; Lescot, Jacques
    - Inventaire après décès de Paul Galland, commissaire du roi, dont sa bibliothèque., 3 décembre 1635; MC/ET/VI/218
      inventaire après décès; Galland, Paul; commissaire (Ancien Régime)